臺灣高等法院臺南分院民事裁定　100年度重抗字第17號
抗　告　人　李文烈
相　對　人　鐵山營造工程有限公司
法定代理人　林瑞斌
上抗告人因與相對人鐵山營造工程有限公司間停止執行事件，對
於中華民國100年3月10日臺灣嘉義地方法院所為裁定（100年度
聲字第62號），提起抗告，本院裁定如下：
   主   文
抗告駁回。
抗告程序費用新台幣壹仟元由抗告人負擔。
   理   由
一、抗告意旨略以：原審酌定之擔保金額，雖有計算公式，然非
    全額提供擔保，實難妥適保障全部債權之執行利益；又由相
    對人遲不依法採取保障其受讓債權之行動，頗值懷疑其債權
    轉讓之真實性，故原審裁准其供擔保停止執行，實非妥適，
    爰提起本件抗告，求為廢棄原裁定等語。
二、按強制執行程序開始後，除法律另有規定外，不停止執行。
    有回復原狀之聲請，或提起再審或異議之訴，或對於和解為
    繼續審判之請求，或提起宣告調解無效之訴、撤銷調解之訴
    ，或對於許可強制執行之裁定提起抗告時，法院因必要情形
    或依聲請定相當並確實之擔保，得為停止強制執行之裁定。
    強制執行法第18條定有明文。又「法院因必要情形或依聲請
    定相當並確實之擔保，為停止強制執行之裁定者，該擔保金
    額之多寡應如何認為相當，屬於法院職權裁量之範圍。此項
    擔保係備供強制執行債權人因停止執行所受損害之賠償，故
    法院定擔保金額時，自應斟酌該債權人因停止執行可能遭受
    之損害，以為衡量之標準。而債權人因停止執行可能遭受之
    損害，在確定判決命為金錢給付之情形，係指債權人因停止
    執行延後受償，未能即時利用該款項，所可能遭受之損害而
    言」（最高法院96年度台抗字第538號裁判參照）。
三、經查：
  (一)本件抗告人向原審聲請強制執行，經原審以99年度司執字第
    11743號事件受理，並扣押執行債務人大埔美開發股份有限
    公司（下稱大埔美公司）所承攬對第三人嘉義縣政府間因嘉
    義縣香草藥草生物科技園區之工程債權，相對人主張該債權
    業由大埔美公司於98年4月3日轉讓予相對人，且轉讓之事實
    並經嘉義縣政府函覆知悉，是抗告人就上開債權為強制執行
    之聲請實非適法，而提起第三人異議之訴，經原審以100年
    度重訴字第19號事件受理等情，已據提起起訴書為憑（見原
    審卷第8頁），並經本院調取上開執行事件卷宗核閱無訛；
    上開原審法院100年度重訴字第19號事件尚未終結仍繫屬原
    審法院審理中，亦經該院於100年4月28日以嘉院貴民服100
    重訴字第7973號函覆本院在卷。是相對人本件所為聲請停止
    上開執行事件之執行程序，即非無據。而有關擔保金額之核
    定，依上說明，係指債權人因停止執行延後受償，未能即時
    利用該款項，所可能遭受之損害，即係本件停止執行期間（
    即異議之訴審理期間），執行債權人因未能即時就執行標的
    債權受償致受有利息之損害；而上開執行程序已扣押金額有
    已完成部分驗收工程之款項結算金額計32,860,435元及應歸
    墊予上開大埔美公司4筆國有土地價款計4,207,084元，有原
    審卷附嘉義縣政府100年1月21日以府城開字第1000026833號
    函可稽（見原審卷第13頁）；又參酌上開執行異議之訴事件
    至三審終結之期間推定為4年4個月（參照各級法院辦案期限
    實施要點第2條規定民事通常程序第一審審判案件期限1年4
    個月，第二審審判案件期限2年，第三審審判案件期限1年）
    ，則計算抗告人因相對人聲請停止執行時所受可能之損害，
    應為該第三人異議之訴訴訟程序進行期間所可能及時受償之
    債權金額按法定利率年息5﹪計算之損失8,031,296元【計算
    式：（32,860,435＋4,207,084）×5﹪÷12×52＝8,031,29
    6，元以下4捨5入】，從而，原審所認本件供擔保金額以8,0
    31,296元為適當，並無不合。
  (二)抗告意旨雖謂若非全額提供擔保，難妥適保障相對人全部債
    權之執行利益云云，惟查抗告人因本件停止執行，未能即時
    就執行標的債權受償，可能遭受上開利息損害，則以上開可
    能損害為供擔保金額，已足保障債權人權益，抗告意旨此部
    分主張，尚無足採。抗告意旨又謂相對人遲不依法採取受償
    行為，其債權轉讓之真實性頗值懷疑云云，因債權讓與生效
    與否屬實體審查事項，非本執行事件所得審究，是此部分抗
    告，亦無理由。
四、綜上所述，原審裁定所為命相對人供相當擔保後停止執行之
    裁定，尚無不合，抗告意旨指摘原裁定不當，求予廢棄，並
    無理由，應予駁回。
據上論結，本件抗告為無理由，依強制執行法第30條之1，民事
訴訟法第495條之1第1項、第449條第1項、第95條、第78條，裁
定如主文。
中    華    民    國   100    年    5     月    10    日
                  民事第二庭  審判長法  官  陳光秀
                                    法  官  李文賢
                                    法  官  莊俊華
上為正本係照原本作成。
本裁定除以適用法規顯有錯誤為理由外，不得再抗告。如提再抗
告，應於收受送達後十日內向本院提出再抗告狀（須附繕本），
並繳納再抗告費新台幣一千元。
提起再抗告應委任律師或具有律師資格之人之委任狀；委任有律
師資格者，另應附具律師資格證書及釋明委任人與受任人有民事
訴訟法第466條之1第1項但書或第2項所定關係之釋明文書影本。
中    華    民    國   100    年    5     月    11    日
                                    書記官  吳銘添
【附註】
民事訴訟法第495條之1第2項準用同法第466條之1第1、2項規定
：
(1)對於第二審判決上訴，上訴人應委任律師為訴訟代理人。但上
  訴人或其法定代理人具有律師資格者，不在此限。
(2)上訴人之配偶、三親等內之血親、二親等內之姻親，或上訴人
  為法人、中央或地方機關時，其所屬專任人員具有律師資格並
  經法院認為適當者，亦得為第三審訴訟代理人。
民事訴訟法第466條之2第1項：
  上訴人無資力委任訴訟代理人者，得依訴訟救助之規定，聲請
  第三審法院為之選任律師為其訴訟代理人。